臺灣新北地方法院刑事判決
111年度審易字第750號
公  訴  人  臺灣新北地方檢察署檢察官
被      告  温光正



上列被告因竊盜案件，經檢察官提起公訴（110年度偵字第39789
號、111年度偵緝字第747號、第748號），被告於準備程序中就
被訴事實為有罪之陳述，本院裁定進行簡式審判程序，茲判決如
下：
    主  文
温光正犯如附表所示之罪，處如附表所示之宣告刑及沒收；應執
行有期徒刑捌月，如易科罰金，以新臺幣壹仟元折算壹日。
    事  實
一、温光正意圖為自己不法之所有，基於竊盜之犯意，分別為下
    列犯行：
（一）於民國110年5月29日1時19分許，在新北市○○區○○路000○0
      號丹鳳捷運站2號出口，徒手竊得葉彥廷機車上之後照鏡
      及手機架。
（二）於110年6月10日17時40分許，與李嘉明（另行通緝）共同
      前往新北市○○區○○路000號旁工地，徒手竊得鍾朝敦所管
      領數量不詳之電纜線後離去（温光正於同年月9日，在同
      一地點所涉竊盜犯行，另經檢察官為不起訴處分）。
（三）於110年7月13日2時34分許，侵入彭紹青住居之新北市○○
      區○○街000巷00○00號頂樓，徒手竊得水錶7支及監視器鏡
      頭1支後離去。
二、案經經葉彥廷訴由新北市政府警察局新莊分局、鍾朝敦訴由
    新北市政府警察局林口分局暨新北市政府警察局樹林分局報
    告臺灣新北地方檢察署檢察官偵查起訴。
    理  由
一、按除被告所犯為死刑、無期徒刑、最輕本刑為3 年以上有期
    徒刑之罪或高等法院管轄第一審案件者外，於第一次審判期
    日前之準備程序進行中，被告先就被訴事實為有罪之陳述時
    ，審判長得告知被告簡式審判程序之旨，並聽取當事人、代
    理人、辯護人及輔佐人之意見後，裁定進行簡式審判程序，
    刑事訴訟法第273 條之1 第1 項定有明文。本件被告所犯係
    死刑、無期徒刑、最輕本刑為3 年以上有期徒刑以外之罪，
    其於準備程序中就被訴事實為有罪之陳述，經本院告知簡式
    審判程序之旨，並聽取公訴人及被告之意見後，認宜進行簡
    式審判程序，爰依上開規定裁定行簡式審判程序。
二、上揭事實，業據被告於警詢、偵查、本院準備程序及審理時
    坦承不諱，核與告訴人葉彥廷、鍾朝敦、被害人彭紹青於警
    詢、偵查中之指述情節相符，並有監視器翻拍照片在卷足憑
    ，被告犯行堪予認定，被告犯行堪予認定。
三、核被告就事實欄一、（一）（二）部分所為，均係犯刑法第
    320 條第1 項之普通竊盜罪；就事實欄一、（三）部分所為
    ，係犯刑法第321條第1項第1款之侵入住宅竊盜罪。又被告
    與李嘉明就事實欄一、（二）所示竊盜犯行間，有犯意聯絡
    及行為分擔，應論以共同正犯。被告所犯上開各次竊盜犯行
    間，犯意各別，行為互殊，應予分論併罰。又被告（一）曾
    因竊盜案件，經臺灣士林地方法院以102 年度士簡字第385 
    號判處有期徒刑3 月確定；（二）因施用毒品案件，經臺灣
    桃園地方法院（下稱桃園地院）以102 年度審訴字第1626號
    判處有期徒刑11月確定；（三）因竊盜等案件，經桃園地院
    以103 年度審訴字第533 號判處有期徒刑4月、10月確定；
    （四）因施用毒品案件，經桃園地院以103年度審訴字第615
     號判處有期徒刑1 年確定，上開所示各罪刑，嗣經桃園地
    院以103 年度聲字第3440號分別裁定應執行有期徒刑1 年8 
    月、1 年4 月確定，並與另案假釋經撤銷所餘殘刑有期徒刑
    4 月27日、拘役50日接續執行，於106 年7 月17日執行完畢
    （有期徒刑部分於106 年5 月28日執行完畢）之紀錄，有臺
    灣高等法院被告前案紀錄表1份在卷可稽，其受有期徒刑之
    執行完畢後5年內故意再犯本件有期徒刑以上之罪，均為累
    犯，另本院審酌被告雖因竊盜案件經法院判處罪刑確定，與
    本案罪名、犯罪類型相同，猶再犯本案，然於法定刑度內評
    價即已足，並無特別延長矯正其惡性之必要，爰均不加重其
    刑。爰審酌被告有上開5年內因竊盜、違反毒品危害防制條
    例案件經法院論罪科刑及執行完畢之紀錄，仍不思依循正軌
    賺取財物，反以竊盜方式，破壞社會治安，暨衡其犯罪動機
    、目的、手段，所竊取財物之價值，以及犯後態度等一切情
    狀，分別量處如主文所示之刑及定其應執行之刑，並均諭知
    易科罰金之折算標準，以資懲儆。本件被告就事實欄一、（
    一）所示竊盜犯行所竊得之後照鏡及手機架，就事實欄一、
    （三）所示竊盜犯行所竊得之水錶7支及監視器鏡頭1支，均
    為其犯罪所得之物，雖未扣案，仍應依刑法第38條之1第1項
    、第3項規定宣告沒收，於全部或一部不能沒收或不宜執行
    沒收時，追徵其價額。至就事實欄一、（二）遭竊之電纜線
    數量不詳，復遍查卷內並無其他證據足供認定遭竊之電纜線
    數量，亦無從以估算之方式認定，依「不利益應為有利於被
    告」之認定原則，爰不予宣告沒收或追徵。
據上論斷，應依刑事訴訟法第273 條之1 第1 項、第299 條第1
項前段，刑法第28條、第320 條第1 項、第321 條第1 項第1 款
、第51條第5 款、第41條第1 項前段、第8項、第38條之1 第1 
項、第3 項，刑法施行法第1 條之1 第1 項，判決如主文。
本案經檢察官許宏緯提起公訴，檢察官陳漢章到庭執行職務。
中　　華　　民　　國　　111 　年　　9 　　月　　8 　　日
                  刑事第二十四庭  法  官  徐子涵
上列正本證明與原本無異。
如不服本判決，應於判決送達後20日內敘明上訴理由，向本院提
出上訴狀 (應附繕本) ，上訴於臺灣高等法院。其未敘述上訴理
由者，應於上訴期間屆滿後20日內向本院補提理由書「切勿逕送
上級法院」。
                                  書記官　游士霈
中　　華　　民　　國　　111 　年　　9 　　月　　8 　　日
附錄本案論罪科刑法條全文：
中華民國刑法第320條
意圖為自己或第三人不法之所有，而竊取他人之動產者，為竊盜
罪，處 5 年以下有期徒刑、拘役或 50 萬元以下罰金。
意圖為自己或第三人不法之利益，而竊佔他人之不動產者，依前
項之規定處斷。
前二項之未遂犯罰之。
中華民國刑法第321條
犯前條第 1 項、第 2 項之罪而有下列情形之一者，處 6 月以
上 5 年以下有期徒刑，得併科 50 萬元以下罰金：
一、侵入住宅或有人居住之建築物、船艦或隱匿其內而犯之。
二、毀越門窗、牆垣或其他安全設備而犯之。
三、攜帶兇器而犯之。
四、結夥三人以上而犯之。
五、乘火災、水災或其他災害之際而犯之。
六、在車站、港埠、航空站或其他供水、陸、空公眾運輸之舟、
    車、航空機內而犯之。
前項之未遂犯罰之。
附表：
編號     犯罪事實          宣告刑及沒收  一 事實欄一、（一） 温光正犯竊盜罪，處有期徒刑參月，如易科罰金，以新臺幣壹仟元折算壹日。未扣案之犯罪所得後照鏡及手機架沒收，於全部或一部不能沒收或不宜執行沒收時，追徵其價額。  二 事實欄一、（二） 温光正共同犯竊盜罪，處有期徒刑參月，如易科罰金，以新臺幣壹仟元折算壹日。  三 事實欄一、（三） 温光正犯侵入住宅竊盜罪，處有期徒刑陸月，如易科罰金，以新臺幣壹仟元折算壹日。未扣案之犯罪所得水錶柒支、監視器鏡頭壹支沒收，於全部或一部不能沒收或不宜執行沒收時，追徵其價額。